臺灣臺南地方法院刑事判決
110年度簡上字第115號
上  訴  人  王夢旭
即  被  告          

上列上訴人即被告因竊盜案件，不服本院110年度簡字第433號中
華民國110年3月30日第一審簡易判決（聲請簡易判決處刑書案號
：110年偵字第2210號、第2745號），提起上訴，本院管轄之第
二審合議庭判決如下：
    主  文
原判決關於犯罪所得沒收部分撤銷。
其餘上訴駁回。
王夢旭緩刑貳年。
    事  實
一、王夢旭意圖為自己不法之所有，基於竊盜之犯意，分別為下
    列犯行：
  ㈠於民國109年11月29日11時51分及11月30日12時2分，接續在
    址設臺南市○○區○○○0段000號之寶雅國際股份有限公司臺南
    和緯店內，趁店員未注意之際，徒手竊取附表編號㈠所示商
    品，得手後藏在自備背包內，未結帳逕自離去。
  ㈡於109年12月19日13時30分許，在臺南市○○區○○路000號3樓FO
    CUS百貨公司之POLY LULU櫃位，趁店員未注意之際，徒手竊
    取附表編號㈡所示商品，得手後藏在自備背包內，未結帳逕
    自離去。
  ㈢於109年12月19日14時至15時許，在臺南市○○區○○路000號3樓
    FOCUS百貨公司之匯姿股份有限公司-50%服飾櫃位，趁店員
    未注意之際，徒手竊取附表編號㈢所示商品，得手後藏在自
    備背包內，未結帳逕自離去。
二、案經寶雅國際股份有限公司、李宛庭訴由臺南市警察局第二
    分局報告臺灣臺南地方法院檢察署檢察官偵查後聲請簡易判
    決。　　
    理  由
壹、證據能力方面
一、按被告以外之人於審判外之言詞或書面陳述，除法律有規定
    者外，不得作為證據；又按被告以外之人於審判外之陳述，
    雖不符刑事訴訟法第159條之1至第159條之4之規定，而經當
    事人於審判程序同意作為證據，法院審酌該言詞陳述或書面
    陳述作成時之情況，認為適當者，亦得為證據，刑事訴訟法
    第159條第1項、第159條之5第1項分別定有明文。
二、經查：本判決引用屬於傳聞證據之部分，檢察官及被告於審
    理時，對證據能力均表示無意見，基於尊重當事人對於傳聞
    證據之處分權，及證據資料愈豐富愈有助於真實發現之理念
    ，本院審酌該等證據作成時情況，並無違法取證之瑕疵，且
    無顯不可信之情形，以之作為證據應屬適當，自均有證據能
    力。另外，非屬傳聞證據部分，其取得之程序合法，且與本
    案相關聯，自均具證據能力。
貳、認定犯罪事實所憑之證據及理由：
一、訊據被告王夢旭對於上開犯罪事實，皆已坦承不諱，核與寶
    雅國際股份有限公司之告訴代理人江德模、證人陶玉詩、李
    宛庭於警詢時證述之情節相符，復有扣押筆錄、扣押物品目
    錄表各2份、贓物認領保管單3份、寶雅國際股份有限公司失
    竊商品之標籤條碼2紙、寶雅國際股份有限公司監視器翻拍
    照片17張、寶雅國際股份有限公司失竊商品照片14張、FOCU
    S百貨公司監視器翻拍照片2張、FOCUS百貨公司盜竊案件之
    現場照片20張等在卷可稽，被告自白核與事實相符，其犯行
    洵堪認定。
二、論罪科刑
　  被告於犯罪事實欄一㈠、㈡及㈢所為，均係犯刑法第320條第1
    項普通竊盜罪。被告於犯罪事實欄一㈠2次竊盜，係於密切接
    近之時間，在同一地點所為，且侵害之法益相同，各行為之獨
    立性極為薄弱，依一般社會健全觀念，在時間差距上，難以強
    行分開，在刑法評價上，以視為數個舉動之接續施行，合為包
    括之一行為予以評價，較為合理，應論以接續犯。被告所犯上
    開3罪，犯意各別，行為互殊，應分論併罰。
三、駁回上訴及撤銷原審判決之理由　　
  ㈠原審以被告3次竊盜犯行，事證明確，並審酌被告不思以正當
    方法獲取財物，竟貪圖不法所有，率爾數次竊取他人財物，
    侵害他人財產權，顯然欠缺尊重他人財產權之正確態度，違
    反法律之誡命規範，惟念被告犯後坦承犯行，並慮及被告所
    為各次竊盜之犯罪手段、所竊得財物之價值及告訴人、被害
    人等所受之損害，兼衡被告竊得之物品已大部分實際發還告
    訴人、被害人，復考量被告甫因竊盜案件，經臺灣臺南地方
    檢察署檢察官以109年度速偵字第1810號為緩起訴處分確定
    ，兼衡以被告之智識程度、職業及家庭經濟狀況等一切情狀
    ，依刑事訴訟法第449條第1項前段、第450條第1項、第454
    條，刑法第320條第1項、第51條第7款、第42條第3項前段、
    第38條之1第1項前段、第3項，刑法施行法第1條之1第1項，
    逕以簡易判決量處被告3次犯行，各處罰金新臺幣3萬5千元
    ，應執行罰金新臺幣9萬5千元，並諭知以新臺幣1千元折算
    一日之易服勞役標準，及就未實際發還告訴人之犯罪所得(
    即掛繩證件組1個、Kakao Friend口罩收納夾1個、小甘菊護
    手霜1條)，諭知沒收及追徵，其認事用法並無不當，量刑時
    亦就刑法第57條各款所列事項詳為審酌，所科處刑度復未逾
    越法律所規定之範圍，亦無濫用其權限及違反公平或比例原
    則之情事，所處刑度及定應執行刑均稱妥適，被告上訴請求
    從輕量刑，為無理由，應予駁回。
　㈡然被告於原審判決後，已與告訴人寶雅國際股份有限公司之
    台南和緯分公司達成和解，並賠償新臺幣12,412元，有被告
    提出之和解書1紙在卷可稽，賠償金額顯已超過損失8058元
    ，是就上開未發還予告訴人寶雅國際股份有限公司之物品，
    倘再予以宣告沒收及追徵，恐有過苛之嫌，原審未及審酌，
    即有未洽，應就宣告沒收部分予以撤銷。
四、未查，被告前未曾因故意犯罪受有期徒刑以上刑之宣告，有
    卷附被告前案紀錄表可按，本次係因未循正確管道排解壓力
    ，一時失慮始罹刑章，且被告犯後自始即坦認犯行，深表悔
    意，並已與被害人及2名告訴人達成和解，賠償其等之損失
    ，取得諒宥，有前述和解書3份在卷足據，本院認被告經此
    偵審程序，當知所警惕，信無再犯之虞，併宣告緩刑2年，
    以啟自新。　
五、被告所竊得而尚未合法發還之犯罪所得：掛繩證件組1個、K
    akao Friend口罩收納夾1個、小甘菊護手霜1條等物，因考
    量被告所支付之賠償金已逾全部之犯罪所得，倘再宣告沒收
    及追徵恐有過苛，爰依刑法第38條之2第2項不為宣告。　　
據上論斷，應依刑事訴訟法第455條之1第1項、第3項、第369條
第1項前段、第368條、第364條，第74條第1項第1款、第38條之2
第2項，判決如主文。
本案經檢察官董和平聲請簡易判決處刑、檢察官陳于文到庭執行
職務
中　　華　　民　　國　　110　 年　　10　　月　　13　　日
                  刑事第三庭    審判長法　官  陳振謙

                                      法  官  蔡直青

                                      法  官  包梅真
以上正本證明與原本無異。
不得上訴。
　　　　　　　　　　　　　　　　　　  書記官　薛雯庭
中　　華　　民　　國　　110 　年　　10　　月　　13　　日
附表
編號          竊得商品名稱及數量 竊得商品之價額  ㈠ 掛繩證件組3個、Kakao﹣熊掌Ryan束口便當袋1個、Kakao Friend口罩收納夾1個、Crest鑽白音波電動牙刷1支、碧蓮萬用去漬霸1個、碧蓮衣物去漬凝膠1個、碧蓮抗染色紙1盒、熊寶貝衣物香氛袋3盒、蓓比適清秀佳人低腰免洗褲1袋、Classic經兼典平口免洗褲1袋、輕旅行條紋免洗船襪1袋、輕旅行型男免洗平口褲1袋、小甘菊護手霜1條、輕旅行甜心純棉免洗三角褲1袋、三寶棒狀豚骨拉麵2包、岡本0.02L衛生套-水感勁薄1盒、岡本0.02L衛生套1盒、KOOL鹹蛋炒麵2盒、韓國不倒翁(OTTOGI)乾拌冬粉1包、PALDO牛骨湯麵1包。 8058元  ㈡ 黑色單寧外套1件、黑色長褲1件。 1770元  ㈢ 黑色長袖襯衫1件、杏色短裙1件、米白色長袖襯衫1件、杏色長袖針織衫1件、黃色長袖T恤1件、深藍色長袖T恤1件。 3299元 
附錄法條：
刑法第320條
意圖為自己或第三人不法之所有，而竊取他人之動產者，為竊盜
罪，處 5 年以下有期徒刑、拘役或50萬元以下罰金。
意圖為自己或第三人不法之利益，而竊佔他人之不動產者，依前
項之規定處斷。
前2項之未遂犯罰之。

刑法施行法第1之1條
中華民國九十四年一月七日刑法修正施行後，刑法分則編所定罰
金之貨幣單位為新臺幣。
九十四年一月七日刑法修正時，刑法分則編未修正之條文定有罰
金者，自九十四年一月七日刑法修正施行後，就其所定數額提高
為三十倍。但七十二年六月二十六日至九十四年一月七日新增或
修正之條文，就其所定數額提高為三倍。